【裁判字號】    97,訴,270
【裁判日期】    970805
【裁判案由】    毒品危害防制條例
【裁判全文】
臺灣宜蘭地方法院刑事判決               97年度訴字第270號
公  訴  人  臺灣宜蘭地方法院檢察署檢察官
被      告  甲○○
上列被告因毒品危害防制條例案件，經檢察官提起公訴（97度毒
偵字第441號），嗣於本院準備程序進行中，被告先就被訴事實
為有罪之陳述，經裁定進行簡式審判程序，本院判決如下：
    主  文
甲○○施用第一級毒品，累犯，處有期徒刑拾月。
    事  實
一、甲○○前因施用毒品案件，經送觀察、勒戒後，認為無繼續
    施用毒品之傾向，而於民國88年8月6日執行完畢釋放，並經
    臺灣宜蘭地方法院檢察署檢察官以88年度偵緝字第284號、8
    8年度偵字第2968號為不起訴處分確定，復於上開觀察勒戒
    執行完畢釋放後五年內，因施用毒品案件，經本院以92年度
    訴字第260號判決判處有期徒刑八月確定，於93年8月31日縮
    刑期滿執行完畢（該次施用毒品之犯行，復經裁定送觀察勒
    戒及強制戒治，嗣於93年1月9日因法律修改免予強制戒治而
    出所，故該次強制戒治療程尚未執行完畢）。復又因施用毒
    品案件，經本院以94年度訴字第517號判決判處有期徒刑一
    年、四月，應執行有期徒刑一年二月確定，甫於96年6月5日
    縮刑期滿執行完畢。詎甲○○猶不知悔改，明知海洛因為毒
    品危害防制條例第2條第2項第1款所規定之第一級毒品，不
    得擅自施用，竟仍基於施用第一級毒品海洛因之犯意，於97
    年4月7日上午8、9時許，在宜蘭縣五結鄉○○路43號住處內
    ，以將第一級毒品海洛因摻水置入注射針筒內，再將之施打
    注射入體內之方式，施用第一級毒品海洛因一次。嗣經警方
    於97年4月7日下午3時40分許，採集甲○○尿液送驗後，始
    查知上情。
二、案經宜蘭縣政府警察局三星分局報請臺灣宜蘭地方法院檢察
    署檢察官偵查起訴，嗣於本院準備程序進行中，被告先就被
    訴事實為有罪之陳述，經裁定進行簡式審判程序。
    理  由
一、上揭犯罪事實，業據被告甲○○於本院審理時坦承不諱，且
    其於97年4月7日下午3時40分許所採之尿液，經送檢驗結果
    ，確實呈現嗎啡、可待因陽性反應之事實，亦有宜蘭縣政府
    警察局三星分局尿液採驗作業管制紀錄、慈濟大學濫用藥物
    檢驗中心檢驗總表各一件在卷可稽。又被告前因施用毒品案
    件，經送觀察、勒戒後，認為無繼續施用毒品之傾向，而於
    88年8月6日執行完畢釋放，並經臺灣宜蘭地方法院檢察署檢
    察官以88年度偵緝字第284號、88年度偵字第2968號為不起
    訴處分確定，復於上開觀察勒戒執行完畢釋放後五年內，因
    施用毒品案件，經本院以92年度訴字第260號判決判處有期
    徒刑八月確定，於93年8月31日縮刑期滿執行完畢（該次施
    用毒品之犯行，復經裁定送觀察勒戒及強制戒治，嗣於93年
    1月9日因法律修改免予強制戒治而出所，故該次強制戒治療
    程尚未執行完畢）等情，亦有全國施用毒品案件紀錄表、法
    務部全國檢察官線上查詢刑案人犯在監所最新資料報表、臺
    灣高等法院被告前案紀錄表各一件附卷可佐。依此，足徵被
    告上開自白確與事實相符，其於觀察勒戒執行完畢釋放後，
    五年內已再犯施用毒品罪，並經判處罪刑確定，復又再犯本
    案施用第一級毒品罪之事證已臻明確，其犯行堪予認定，應
    依法論科。
二、查海洛因為毒品危害防制條例第2條第2項第1款所規定之第
    一級毒品，不得擅自施用，且因施用毒品而執行觀察勒戒或
    強制戒治完畢釋放後，倘於五年內已再犯施用毒品，經依法
    追訴處罰，縱其第三次（或第三次以上）再度施用毒品之時
    間，在初犯經觀察勒戒或強制戒治執行完畢釋放五年以後，
    仍應依毒品危害防制條例第10條之規定處罰（參見最高法院
    95年度第7次刑事庭會議決定）。故核被告前揭施用海洛因
    之行為，係犯毒品危害防制條例第10條第1項之施用第一級
    毒品罪。其施用行為前持有第一級毒品海洛因之低度行為，
    為其施用之高度行為所吸收，不另論罪。又被告前因施用毒
    品案件，經本院以94年度訴字第517號判決判處有期徒刑一
    年、四月，應執行有期徒刑一年二月確定，甫於96年6月5日
    縮刑期滿執行完畢之事實，有卷附之臺灣高等法院被告前案
    紀錄表一件可資參照，其於受有期徒刑之執行完畢後，五年
    以內故意再犯有期徒刑以上之本罪，為累犯，應依法加重其
    刑。爰審酌被告之素行、智識程度；犯罪之動機、目的、手
    段；前已因施用毒品之犯行，經執行觀察勒戒及有期徒刑完
    畢，仍不知悔改，復繼續沾染毒品惡習，其施用毒品行為對
    於自身及社會所造成之危害程度非輕；犯後已坦承犯行，態
    度尚佳等一切情狀，量處如主文所示之刑，以示警懲。
據上論斷，應依刑事訴訟法第273條之1第1項、第299條第1項前
段，毒品危害防制條例第10條第1項，刑法第11條前段、第47條
第1項，判決如主文。
本案經檢察官吳廣莉到庭執行職務。
中    華    民    國    97    年    8     月    5     日
                  刑事第三庭法  官  劉家祥
以上正本證明與原本無異。
如不服本判決應於收受本判決後10日內向本院提出上訴書狀，並
應敘述具體理由。若未敘述理由者，應於上訴期間屆滿後20日內
向本院補提理由書狀(均須按他造當事人之人數附繕本)。
                            書記官  劉謹翊
中    華    民    國    97    年    8     月    5     日
附錄本案論罪科刑法條全文：
毒品危害防制條例第10條第1項
施用第一級毒品者，處 6 月以上 5 年以下有期徒刑。


司法院資訊處製作；財團法人民間司法改革基金會備份。
